【裁判字號】    98,聲判,78
【裁判日期】    981124
【裁判案由】    聲請交付審判
【裁判全文】
臺灣臺中地方法院刑事裁定              98年度聲判字第78號
聲  請  人
即  告訴人  甲○○
            乙○○
代  理  人  汪紹銘律師
被      告  丙○○
            戊○○
                      4號
            丁○○
上列聲請人即告訴人因被告等業務過失致死案件，不服臺灣高等
法院臺中分院檢察署檢察長駁回再議之處分（98年上聲議字第16
66號），聲請交付審判，本院裁定如下：
    主    文
聲請駁回。
    理    由
一、按告訴人不服上級法院檢察署檢察長或檢察總長認再議為無
    理由而駁回之處分者，得於接受處分書後10日內委任律師提
    出理由狀，向該管第一審法院聲請交付審判，刑事訴訟法第
    258條之1定有明文。
二、本案聲請人即告訴人甲○○、乙○○以被告丙○○、戊○○
    、丁○○等人涉犯業務過失傷害及業務過失致死罪嫌，向臺
    灣臺中地方法院檢察署檢察官提出告訴，經該署檢察官於民
    國98年7月27日以97年度偵字第27858號為不起訴處分後，聲
    請人不服，聲請再議，經臺灣高等法院臺中分院檢察署檢察
    長以聲請再議為無理由，於98年8月27日以98年度上聲議字
    第1666號處分書駁回再議之聲請，聲請人於98年9月2日收受
    該駁回再議處分書，並委任律師於98年9月11日提出聲請交
    付審判狀，向本院聲請交付審判等情，有不起訴處分書、駁
    回再議處分書、送達證書等附卷可憑，復有刑事交付審判聲
    請狀附於本院卷可稽，是聲請人聲請交付審判並未逾越前開
    法定之10日期間，合先敘明。
三、聲請交付審判意旨及補充理由狀略以：
  (一)被告丙○○、戊○○、丁○○均為行政院衛生署臺中醫院（
    下稱臺中醫院）之護士，為從事護理業務之人。緣吳陳冷濕
    因病進出臺中醫院10幾年，又於97年5月26日上午10時許，
    家屬以鼻胃管灌食牛奶完畢，被告戊○○、丁○○旋於當日
    上午10時許，進入病房欲幫吳陳冷濕換藥（傷口在屁股股溝
    處），經家屬即聲請人乙○○告知剛鼻胃管灌食牛奶，依醫
    囑灌食後應讓病患維持原來臥位至少30至40分，不宜換藥，
    惟被告戊○○、丁○○仍執意幫吳陳冷濕換藥，即將病床搖
    平，布簾拉起為陳冷濕換藥，乙○○發覺不妥，即往護理站
    找病房護士丙○○前來阻止，但找不到丙○○，後來甲○○
    來換班照顧，而吳陳冷濕因戊○○、丁○○執意幫吳陳冷濕
    換藥搬動吳陳冷濕，造成牛奶流至肺部，在10點20分許甲○○發覺吳陳冷濕嘴巴張開，喉嚨有異聲後，按鈴通知護理站
    ，而護理站之被告丙○○延遲至11點才到病房，而該時吳陳
    冷濕已休克陷入昏迷之狀態，丙○○去叫醫師來處理，值班
    醫師到12點10分許才到病房，為吳陳冷濕以引流管抽出牛奶
    ，插氣管，惟吳陳冷濕已因缺氧過久，陷入昏迷意識不清之
    狀態，呈腦死狀態，延至97年8月7日上午11時43分死亡。因
    認被告戊○○、丁○○、丙○○涉有刑法第284條第2項、第
    276條第2項之業務過失傷害、業務過失致死罪嫌。
  (二)被告戊○○、丁○○確有在吳陳冷濕鼻胃管灌食牛奶後仍執
    意為吳陳冷濕換藥：被告戊○○、丁○○自承「當時家屬有
    要求剛灌完牛奶，不可以換藥」，被告戊○○、丁○○確有
    在吳陳冷濕鼻胃管灌食牛奶後仍執意為吳陳冷濕換藥，其行
    為即有過失。按吳陳冷濕是需鼻胃管灌食病患，醫囑灌食後
    應讓病患維持原來臥位至少30至40分，其目的即在避免翻動
    病患造成餵食溢流，戊○○、丁○○為護理人員，對此醫囑
    應知甚詳，且在家屬要求剛灌完牛奶，不可以換藥情形下，
    猶執意為吳陳冷濕換藥，其行為即有過失。戊○○、丁○○
    雖辯稱「不用換位置」、「不用換姿勢」就可以換藥，但吳
    陳冷濕之傷口在屁股股溝且著褲子，須翻動後才可換藥，此
    可由病歷所載吳陳冷濕當時之傷口位置，可以證明不翻動身
    體並無法換藥之事實。且戊○○、丁○○係在家屬面前即將
    病床搖平開始要為吳陳冷濕換藥，家屬發覺不妥，即趕往護
    理站找病房護士丙○○前來阻止，並非未搬動吳陳冷濕身體
    即可換藥。
  (三)吳陳冷濕鼻胃管灌食牛奶換藥後，確有牛奶溢流而致肺部阻
    塞休克陷入昏迷，呈腦死狀態：
    1.吳陳冷濕鼻胃管灌食牛奶換藥後約20分陷昏迷，此有事後
      醫師急救時，係先抽出灌食的牛奶，再中央靜脈管導管置
      入術供給呼吸可証。醫師急救時所以要抽除溢流的牛奶，
      係因換藥後牛奶流至肺部，中央靜脈管導管置入術係因病
      患已肺部阻塞陷入昏迷。吳陳冷濕鼻胃管灌食牛奶後，戊○○、丁○○執意吳陳冷濕換藥後，確有牛奶溢流肺部致
      阻塞休克陷入昏迷之狀態。
    2.不起訴處分書稱「依病歷記錄記載，牛奶由鼻胃管引流一
      節，因進行氣管插管時，並無自管內目視或抽出食物或牛
      奶，故應無牛奶流至肺部，且解剖亦未發現在肺部有牛奶
      或食物。」惟溢奶死亡之病患，經解剖亦應可觀察到其咽
      喉、氣管等呼吸道有奶液之存在，但如病患經醫院急救，
      而有以抽取器抽取過其呼吸道，即有可能無法觀察到奶液
      存在於咽喉、氣管等呼吸道之情形。本件病患吳陳冷濕即
      經急救，即以抽取吸器抽吸吳陳冷濕呼吸道內之絕大多數
      之奶液，是已不復見吳陳冷濕之呼吸道、肺部內有奶液之
      存在，而誤以為吳陳冷濕之肺部並無奶液存在。行政院衛
      生署醫事審議委員會鑑定書未慮及此情況，僅憑上開「事
      後」情況，即基於此「事後」之錯誤前提事實，而為鑑定
      ，其鑑定之結論自無可採。
    3.溢奶窒息通常肺部解剖，肉眼觀察可發現局部出血之梗塞
      現象，最重要乃在切片顯微觀察時：發現肺泡內有少許巨
      大吞噬細胞、黏狀及蛋白質狀異物微細顆粒存在，此現象
      可立即引發身體防禦免疫之巨大細胞吞噬反應；又經急救
      等醫療行為，解剖時氣管內較不易發現明顯之奶汁異物，
      故肺泡病理顯微變化，為溢奶氣管異物吸入造成窒息之積
      極證據，即曾發生過溢奶併吸入肺部之證據。本件病患吳
      陳冷濕即經以抽吸器抽吸急救，且在73天後死亡解剖，未
      發現在肺部有牛奶或食物，已屬當然。行政院衛生署醫事
      審議委員會鑑定書未慮及此情況，僅憑上開「事後」情況
      ，即基於此「事後」之錯誤前提事實，而為鑑定，其鑑定
      之結論，自無可採。解剖報告記載，病理組織切片觀察：
      肺臟有慢性發炎細胞及巨噬細胞分佈。足證戊○○、丁○○為吳陳冷濕換藥後，有造成牛奶溢流至肺部。
    4.吳陳冷濕在97年5月26日時猶自鼻胃管中引流出500毫升管
      灌牛奶，疑似敗血性休克，無法排除吸（嗆入），胸腔內
      科主任迴診，疑似嗆入引發呼吸衰竭或心臟病發。足證戊○○、丁○○為吳陳冷濕換藥後，有造成牛奶溢流至肺部
      。依行政院衛生署醫事審議委員會鑑定書第2頁第八項、
      解剖報告：(1)頭部，右側大腦局部呈壞死變化，……；右
      腦組織損傷。解剖報告書第3頁：腦組織已呈柔軟、腫脤
      樣，右側腦組織有局部壞死及萎縮變化。(2)病歷記載：胸
      腔內科主任迴診，記錄無肺炎，疑似嗆入引發呼吸衰竭，
      無法排除吸入（嗆入）造成心臟停止。
    5.按腦手術專科醫生伍佐資料：5分鐘缺氧致腦死（壞死
      ）如淹溺、氣管與肺部受創都會造成嚴重的腦缺氧。按呼
      吸系統科郭壽雄資料：肺部吸進水後，病人立刻呈現呼吸
      衰竭、意識昏迷，要立刻做氣管插管給予高濃度氧氣，病
      人缺氧太久，腦受損，甚變植物人。國際醫學界定義：腦
      幹死亡，永久喪失腦幹功能，病人無法自主呼吸和失去所
      有維持體內機制，心臟亦會在短時間內完全停止跳動。被
      告戊○○、丁○○兩位應注意而未注意，違反醫院鼻胃管
      灌食事項：病人（吳陳冷濕）灌食後讓病人維持原來姿勢
      至少30～40分，而不聽家屬阻止下，仍執意換藥，造成病
      人吳陳冷濕牛乳流到肺部，嗆入引發呼吸衰竭缺氧，心跳
      停止，由急救醫生必須進行氣管插管及抽吸器吸奶液及心
      肺復甦術。終因缺氧太久而造成腦部壞死，永久喪失功能
      ，無法自主呼吸，失去所有維持體內機制，心臟因缺血而
      過世（腦幹死亡等於正式死亡，在5月26日即死亡）。綜
      上所述，事實發生經過都與病歷記錄和醫學記載相符合，
      有證據的依據。解剖報告亦表明病人已腦部壞死是主因，
      被告等之過失和吳陳冷濕的死亡有因果關係。
  (四)被告丙○○確有延遲急救：
    在97年5月26日10點20分許，甲○○即發覺吳陳冷濕嘴巴張
    開，喉嚨有異聲後，按鈴通知護理站，而護理站之被告丙○○延遲至11點才到病房。吳陳冷濕於灌食牛奶後，因被被告
    翻動而造成牛奶溢流至肺部阻塞休克，經聲請人甲○○緊急
    呼叫護士，當時值班護士即被告丙○○未及時處理，而延誤
    近40分，致吳陳冷濕病情嚴重加遽，被告丙○○辯稱「其12
    點10多分發現不對勁找人過來急救」，然而吳陳冷濕是約10
    時20分許被甲○○發現情形不對，而向護士求助，被告丙○○卻到11時才來病床，已延誤近40分鐘，且護士豈有到病床
    後1個多小時才發現不對勁，而於12時18分通知醫師急救，
    亦與一般醫療常理不符，足見被告丙○○所述不實，而有延
    遲救助之過失。而該時吳陳冷濕已休克陷入昏迷之狀態，被
    告丙○○去叫醫師過來處理，值班醫師12點10分許才到病房
    ，為吳陳冷濕引流抽出牛奶，插氣管，惟吳陳冷濕已因缺氧
    過久，陷入昏迷意識不清，呈腦死狀態。
  (五)原處分書駁回再議有違背法令之處：
    1.不起訴處分書稱「依護理記錄記載，5月25日09：00病人
      昏迷指數9分，9：30分病人昏迷指數為9分，至10：40病
      人昏迷指數為9分，換藥前後病人意識並無變化。」。惟
      查，丁○○辯稱「當時9點半到病床當時沒有異狀，即替
      他換藥，過程約3、4分鐘」，丙○○辯稱「家屬說發現病
      人不對勁及叫我們過去看是11點，家屬說得時間有出入，
      我發現不對勁找人過來急救是12點10分，值班醫師12：25
      分前將氣管插管完成」，可証當時9點34分之後到12點10
      分，無護理人員在病房，如何有10：40昏迷指數觀察？又
      醫院一般昏迷指數觀察是二小時觀察一次，吳陳冷濕當時
      並非重症病患，不可能9：30觀察病人昏迷指數，10：40
      又觀察病人昏迷指數。所以護理記錄，即有非按實填寫，
      以此為不起訴理由，顯有違誤。
    2.不起訴處分書稱「依病歷記錄記載，牛奶由鼻胃管引流一
      節，因進行氣管插管時，並無自管內目視或抽出食物或牛
      奶，故應無牛奶溢流至肺部，且解剖亦未發現在肺部有牛
      奶或食物」。惟查，被告戊○○、丁○○在吳陳冷濕鼻胃
      管灌食物牛奶後，仍執意為吳陳冷濕換藥致牛奶溢流至肺
      部阻塞休克陷入昏迷時間是在97年5月26日，而吳陳冷濕9
      7年8月7日上午11時43分死亡，解部時間是在45天之後，
      解剖時當然無法發現在肺部有牛奶或食物。所以此病例紀
      錄，為不起訴理由，顯有違誤。
  (六)被告丙○○、戊○○、丁○○為護理人員，對醫囑灌食後應
    讓病患維持原來臥位至少30至40分，其目的即在避免翻動病
    患易造成餵食溢流，應知之甚詳，於吳陳冷濕家屬以鼻胃管
    灌食牛奶完畢，於家屬告知剛鼻胃管灌食牛奶，不宜換藥，
    仍執意幫吳陳冷濕換藥，即將病床搖平搬動吳陳冷濕，造成
    牛奶溢流至肺部，在甲○○發覺吳陳冷濕嘴巴張開，喉嚨有
    異聲後，按鈴通知護理站，而護理站之被告丙○○延遲到11
    點才到病房，而該時吳陳冷濕已休克陷入昏迷呈腦死之狀態
    ，均應構成刑法第284條第2項、第276條第2項之業務過失傷
    害、業務過失致死罪嫌。
四、按告訴人不服上級法院檢察署檢察長或檢察總長認再議為無
    理由而駁回之處分者，得於接受處分書10日內委任律師提出
    理由狀，向該管第一審法院聲請交付審判；法院認交付審判
    之聲請不合法或無理由者，應駁回之；法院就聲請交付審判
    案件之審查，得為必要之調查；法院為交付審判之裁定時，
    視為案件已提起公訴，刑事訴訟法第258條之1第1項、第258
    條之3第2項前段、第3項、第4項，分別定有明文。此為刑事
    訴訟法對於檢察官之起訴裁量權所設之外部監督機制，法院
    對於檢察官不起訴或緩起訴處分之監督審查，係為防止檢察
    官裁量權之濫用，此時，法院僅在就檢察官所為不起訴或緩
    起訴之處分是否正確加以審查，以防止檢察機關濫權。再參
    酌刑事訴訟法第251條第1項規定「檢察官依偵查所得之證據
    ，足認被告有犯罪嫌疑，應提起公訴」、第252條規定「案
    件有左列情形之一者，應為不起訴處分：……十、犯罪嫌疑
    不足者」，對於檢察官應為起訴或不起訴，均已有明文規定
    。交付審判制度既為法院對於檢察官起訴裁量權之監督、制
    衡機制，法院准許交付審判之裁定，即須以檢察官偵查所得
    之證據，有刑事訴訟法第251條第1項所規定「足認被告有犯
    罪嫌疑，應提起公訴」之情形為前提，亦即該案件已經跨越
    起訴門檻，而應藉由交付審判制度，視為案件已提起公訴之
    情形。因此，若法院依檢察官偵查之結果，認為尚應另行偵
    查、蒐集證據，始能為應否提起公訴之判斷者，因交付審判
    之審查制度，並無如同再議救濟制度得發回原檢察官繼續偵
    查之設計，倘法院為交付審判之裁定，使案件視為已提起公
    訴而繫屬於法院，將使法院因此擔負此項繼續調查、蒐集證
    據之職權，此不啻使法院擔負檢察官之功能而回復「糾問制
    度」之虞。再者，參酌刑事訴訟法第260條之規定，不起訴
    處分已確定或緩起訴處分期滿未經撤銷者，若有下列情形，
    仍得再行起訴：一、發現新事實或新證據者。二、有第420
    條第1項第1款、第2款、第4款或第5款所定得為再審原因之
    情形者。而本條的立法理由並明定：「所謂不起訴處分已確
    定者，指：……(四)聲請法院交付審判復經駁回等情形」，就
    此而言，法院駁回交付審判之裁定，僅與不起訴處分已確定
    有同一效力，若有刑事訴訟法第260條所定事由，仍得再行
    起訴，故法院對於聲請交付審判案件之審查，自應謹守偵查
    中對於起訴裁量權之外部監督機關之界限，而刑事訴訟法第
    258條之3第3項規定所謂「法院為前項裁定前，得為必要之
    調查」，其調查證據之範圍，應以偵查中曾顯現之證據為限
    ，不可就告訴人新提出之證據再為調查，亦不可蒐集偵查卷
    以外之證據；再者，法院就聲請交付審判案件之審查，應以
    告訴人所指摘不利被告之事證未經檢察機關詳為調查斟酌，
    或不起訴處分書所載理由違背經驗法則、論理法則及證據法
    則為限，否則將與刑事訴訟法第260條之再行起訴規定混淆
    不清（臺灣高等法院91年4月25日第1次刑庭庭長法律問題研
    究會議結論意旨參照）。若法院對於聲請交付審判之審查，
    認為檢察官偵查所得結果，尚有另行蒐集事證之必要，否則
    無法判斷應提起公訴者，仍應依同法第258條之3第2項前段
    規定，以聲請為無理由裁定駁回。
五、經查：
  (一)聲請人指稱吳陳濕冷於前揭時日，因病至由被告丙○○、戊○○、丁○○任職之臺中醫院求診治療，被告戊○○、丁○○曾於同日上午9時30分許幫吳陳冷濕換藥後，吳陳冷濕因
    故發生休克陷入昏迷之狀態，經家屬按鈴通知護理站人員後
    ，由被告丙○○至病房做護理處理，吳陳冷濕經急救後仍陷
    入昏迷意識不清之狀態，最後於97年8月7日上午11時43死亡
    之事實，為被告等人所不爭執，並經檢察官相驗無訛，有相
    驗屍體證明書在卷可稽（見97年度相字第1240號相驗卷第60
    頁）。
  (二)本案經臺灣臺中地方法院檢察署檢察官檢附本案相關相驗、
    偵查、他案卷宗及吳陳冷濕病歷，委請行政院衛生署醫事審
    議委員會就聲請人所指陳被告等人之護理處置等程序，鑑定
    被告等人有無過失責任，所委託鑑定事項為「1.請鑑定死者
    吳陳冷濕於97年5月26日上午9時30分許，換藥前後之意識狀
    態，是否有由清醒轉換呈現昏迷之變化？2.吳陳冷濕之牛奶
    溢流至肺部之發生原因？有無可能肇因於換藥，改變身體之
    姿勢所致？3.吳陳冷濕為一長期臥床之病人，灌食牛奶發生
    溢流至肺部之情形，在醫療臨床個案中，是否屬於常見之狀
    況？4.吳陳冷濕之牛奶溢流導致休克昏迷，與護士之換藥行
    為有無因果關係？護士之換藥行為，是否在注意病人牛奶溢
    流部分有所疏失？5.吳陳冷濕之陷入休克昏迷，與家屬所稱
    之護士延誤約10、20分鐘之急救時間，以該病人之健康狀況
    觀之，急救上是否會有所差別？6.吳陳冷濕之陷入休克昏迷
    ，是否肇因於牛奶溢流至肺部所致，該原因與護士之換藥之
    間是否有所關聯？又吳陳冷濕之急救時機，是否有所延誤？
    而導致昏迷不醒之狀態？」等情，有臺灣臺中地方法院檢察
    署97年12月11日中檢輝芥97偵27858字第146039號函在卷可
    憑。
  (三)案經行政院衛生署醫事審議委員會鑑定，其鑑定意見略以：
    「(一)依據病歷護理紀錄記載，5月26日09：00病人昏迷指數
    為9分（E4V2M3），09：30昏迷指數仍為9分（E4V2M3），至
    10：40昏迷指數為9分（E4V2M3），換藥前後病人之意識並
    無變化。(二)依據病歷記載，牛奶由鼻胃管引流出一節。因進
    行氣管插管時，並無自管內目視或抽出食物或牛奶。故應無
    有牛奶溢流至肺部之情形，且解剖亦未發現在肺部有牛奶或
    食物。(三)長期臥床病人臨床上發生吸入性肺炎，在養護照顧
    機構發生率為18%（Aspiration pneumonitis and aspirati
    on pneumonia. Marik PE. N Engi J Med.2001;344（9）：
    665－71）。但本案並無有牛奶溢流至肺部之情形。(四)本案
    並未有牛奶溢流之情形。病人之休克昏迷乃是心肌缺氧心律
    不整導致心臟停止。根據病歷記載，無證據顯示有牛奶溢流
    ，亦無直接顯示病人休克昏迷與牛奶有關。(五)依據病歷護理
    紀錄，12：18李護士發現病人意識改變，生命徵象測量不到
    ，急找值班鄭醫師於12：25前將氣管插管完成，並給予強心
    針，未有題示所述延誤10～20分鐘急救情形。(六)依據病歷記
    載，無證據顯示牛奶溢流至肺部，亦無證據顯示病人休克昏
    迷與牛奶溢流有關。依據病歷記載，急救時機並無延誤，故
    非導致病人昏迷不醒狀態之原因。另病歷內對於病人是否有
    肺炎，亦無確定之診斷（依病歷記載，97年5月29日對病人
    是否罹有肺炎，仍為疑似之臆斷）。」等語，有行政院衛生
    署醫事審議委員會98年7月8日衛署醫字第0980261322號鑑定
    書附卷可稽。是被告丙○○、戊○○、丁○○所為之護理照
    護處置是否有如聲請人所指述之過失，即非無疑。
  (四)再依法醫之解剖報告書，有關胸部之解剖觀察結果之記載為
    「……食道內無逆流的食物。主動脈呈中度粥狀動脈硬化。
    」；另胸腹部部分記載為「氣管與支氣管內無異物梗塞但有
    多量黏液分佈，可能與年老病人黏液清除能力較差或氣管炎
    。胸腹腔內無出血，各內臟器官亦無外傷；肺臟有先前發炎
    反應但無急性發炎細胞也無玻璃膜形成，排除肺炎或成人呼
    吸窘迫症候群引起死亡的原因。解剖所發現之死亡原因為冠
    狀動脈嚴重粥狀動脈硬化併有右側冠狀動脈及左側前下降支
    超過90%以上及左迴旋支有約70%的阻塞，已可造成心肌缺氧
    ，嚴重時可因心律不整而導致心臟停止跳動。死亡原因：甲
    、缺血性心臟病。乙、冠狀動脈粥狀動脈硬化併嚴重阻塞。
    其他對死亡有影響之疾病或身體狀況：腦血管疾病、糖尿病
    」等情，準此，本件於解剖報告中法醫解剖屍體所見器官所
    呈現之病徵，顯示吳陳冷濕之死因主要在於心臟方面之疾病
    ，並非如聲請人所指稱牛奶溢流阻塞肺部所造成。
  (五)吳陳冷濕之死亡主要原因係缺血性臟病，從而聲請人指述吳
    陳冷濕之死亡係因灌食牛奶後被告戊○○、丁○○翻動其身
    體並換藥造成溢流阻塞肺部所造成；被告丙○○未及時為妥
    適之護理處置等情，均尚難據以認定係因被告等人行為所致
    。再就醫事法律政策而言，醫療行為本即具有危險性與不確
    定性，倘醫療過程，醫護人員有任何可歸責之未盡注意義務
    之行為，並因此導致病患傷亡之結果，刑事法律固應施以相
    當之處罰，但若醫護人員醫療行為注意義務已盡，而傷亡之
    結果仍不免發生者，自不能僅因客觀上有傷亡結果之發生，
    即認為醫護人員應就傷亡結果負刑事責任。倘非如此，醫療
    過程一有傷亡結果之發生即課醫護人員以刑事處罰，則醫護
    人員為避免身陷違法之危險，必拒絕為病患進行任何有危險
    性之醫療行為，影響所及，病患之疾病因無醫護人員願採行
    危險醫療行為而無任何治癒之可能，如此結果，當非社會整
    體之福，亦非醫事刑事政策所欲達成之目的。實則，醫療行
    為進行過程，因而導致危險結果之發生者，誠難盡免，刑事
    法律應介入醫病爭議者，當以醫療行為有明顯刑事不法歸責
    要件為要，倘病患之傷害結果非因醫護人員之刑事不法行為
    所致，即病患之傷亡結果是否係因可歸責於醫護人員之不當
    醫療行為所致仍有疑義時，依「罪證有疑，利於被告」之刑
    事證據法則，自須為被告丙○○、戊○○、丁○○有利之認
    定。
  (六)本案之原不起訴處分、駁回再議處分業已就聲請人提出告訴
    及聲請再議之事由詳加說明，認就相關事證予以調查後，被
    告丙○○、戊○○、丁○○並無何業務過失致死之犯行，復
    查無其他積極證據足以認定被告丙○○、戊○○、丁○○涉
    有業務過失致死罪嫌，而予以不起訴處分及駁回再議處分在
    案，本院依職權調取上開偵查卷宗審閱後，認檢察官就聲請
    人所指摘不利被告之事證確已詳加調查斟酌，該不起訴處分
    、駁回再議處分所載理由核均與卷證資料相符，洵無不當，
    亦無何違背經驗法則、論理法則或其他證據法則之情事。聲
    請人猶執原告訴及聲請再議之陳詞，指摘原不起訴處分及駁
    回再議處分理由有所違誤，據以聲請交付審判，卻未提出原
    偵查卷內有何其他之確切證據足以影響原偵查結果，以供本
    院調查參酌，揆諸前揭之說明，本件交付審判之聲請為無理
    由，應予駁回。
六、依刑事訴訟法第258條之3第2項前段，裁定如主文。
中    華    民    國    98    年    11    月     24   日
                刑事第十七庭審判長  法  官  陳玉聰
                                    法  官  劉惠娟
                                    法  官  洪挺梧
以上正本證明與原本無異。
本件不得抗告。
                                    書記官  劉雅玲
中    華    民    國    98    年    11    月     24   日


司法院資訊處製作；財團法人民間司法改革基金會備份。
